【裁判字號】    97,訴,842
【裁判日期】    970730
【裁判案由】    違反毒品危害防制條例
【裁判全文】
臺灣臺南地方法院刑事判決               97年度訴字第842號
公  訴  人  臺灣臺南地方法院檢察署檢察官
被      告  乙○○
上列被告因毒品危害防制條例案件，經檢察官提起公訴（97年度
毒偵字第967號），被告就被訴事實為有罪之陳述，經本院裁定
由受命法官獨任行簡式審判程序，本院判決如下：
    主  文
乙○○施用第二級毒品，累犯，處有期徒刑參月；又施用第一級
毒品，累犯，處有期徒刑柒月，扣案之第一級毒品海洛因壹包（
毛重零點貳零公克）沒收銷燬。應執行有期徒刑玖月，扣案之第
一級毒品海洛因壹包（毛重零點貳零公克）沒收銷燬。
    事  實
一、乙○○前於民國94年間因施用毒品案件，經本院以94年度訴
    字第1330號判處有期徒刑1年2月確定，嗣經本院以96年度聲
    減字第489號裁定減刑為有期徒刑7月確定，並於96年7 月16
    日有期徒刑執行完畢出監。
二、乙○○前於87年間，因施用毒品案件，經本院以89年度毒聲
    字第3366號裁定令入戒治處所施以強制戒治，於91年6 月10
    執行完畢。詎乙○○仍不知悔改，於上開強制戒治執行完畢
    釋放後5 年內，因施用第一級毒品，經本院以94年度訴字第
    1330號判處有期徒刑1年2月確定，嗣經本院以96年度聲減字
    第489號裁定減刑為有期徒刑7月確定，並於96年7 月16日有
    期徒刑執行完畢出監，原強制戒治處分顯未收效。
三、乙○○仍不知悛悔，於上開有期徒刑及強制戒治執行完畢後
    5年內，基於施用第二級毒品安非他命之犯意，於97年3月25
    日上午10時許，在其友人住處，以將第二級毒品安非他命混
    在水中加熱之方式，施用第二級毒品安非他命一次。乙○○
    復基於施用第一級毒品海洛因之犯意，於同年3 月30日上午
    8時許，在其台南市○○區○○路一段181巷20號4 樓住處，
    以注射針筒注射之方式，施用第一級毒品海洛因一次。嗣於
    同日下午5時許在台南市○○區○○路5號前，乙○○因闖紅
    燈為警盤查，遂於本件犯行未被犯罪偵查機關發覺前，自行
    向警方自首，主動取出其所有之第一級毒品海洛因一包（毛
    重0.20公克）並扣案，且接受採尿送驗，為警採其尿液後送
    詮昕科技股份有限公司檢驗，檢驗結果呈現甲基安非他命陽
    性及嗎啡陽性反應而知悉上情。
四、案經臺南市警察局第二分局報告臺灣臺南地方法院檢察署檢
    察官偵查起訴。
    理  由
壹、程序事項：
  一訊之被告乙○○對於起訴之犯罪事實均坦承不諱，並當庭表
    示認罪，而經本院裁定以簡式審判程序加以審理，則依據刑
    事訴訟法第273條之2、同法第159條第2項之規定，不適用傳
    聞法則有關限制證據能力之相關規定，合先敘明。
  二按觀察、勒戒或強制戒治執行完畢後，5 年內再犯毒品危害
    防制條例第10條之罪者，檢察官應依法追訴，同條例第23條
    第2 項定有明文。查被告有如犯罪事實欄二之前科紀錄，於
    91年6 月10執行完畢。詎乙○○仍不知悔改，於強制戒治執
    行完畢釋放後5 年內，因施用第一級毒品，經本院以94年度
    訴字第1330號判處有期徒刑1年2月確定，嗣經本院以96年度
    聲減字第489號裁定減刑為有期徒刑7 月確定，並於96年7月
    16日有期徒刑執行完畢出監，原強制戒治處分顯未收效，有
    臺灣高等法院被告前案紀錄表一份附卷可稽。被告於5 年內
    曾經再犯，縱其三犯本案施用毒品之時間，在初犯受強制戒
    治執行完畢釋放5 年以後，仍與「五年後再犯」之情形有別
    ，且因已於「五年內再犯」，顯見其再犯率甚高，原實施觀
    察、勒戒或強制戒治，已無法收其實效，即應由檢察官逕行
    依法追訴（最高法院九十五年度台非字第一０四號判決參照
    ）。是被告於強制戒治執行完畢後5 年內再犯毒品危害防制
    條例之罪，即應依法追訴、審理。
貳、實體事項：
  一訊據被告乙○○就上開施用第一級毒品、第二級毒品之事實
    業已於警詢、偵查及本院審理時均坦承不諱，並有詮昕科技
    股份有限公司於97年4月8日濫用藥物尿液檢驗報告一紙在卷
    為憑。
  二按海洛因經注射入人體後，約百分之80於24小時內自尿中排
    出，一般而言，尿液中能否驗出嗎啡陽性反應與其投與量、
    投與途徑、採尿時間、個人體質及檢驗方法之靈敏度有關，
    國外曾有文獻報導注射六毫克之海洛因鹽酸鹽，其代謝物嗎
    啡之平均可檢出時限約為26小時，業經行政院衛生署藥物食
    品檢驗局分別於八十一年九月八日以（八一）藥檢壹字第八
    一一四八八五號函述明此旨綦詳。再按安非他命經口服投與
    後約70%於24小時內自尿中排出，約90%於96小時內自尿中排
    出，目前國內尿液中甲基安非他命之檢驗僅鑑定其是否呈陽
    性反應尚未定其含量，且甲基安非他命成分之檢出與其投與
    方式、投與量、個人體質、採尿時間與檢測儀器之精密度等
    諸多因素有關，僅憑尿液中呈安非他命陽性反應，並無法確
    實推算吸食時間距採集時間之長短，惟依上述資料推斷，最
    長可能不會超過4 日，業經行政院衛生署藥物食品檢驗局81
    年2月8 日 (81)藥檢壹字第001156號函述明綦詳。是依上開
    說明可知，安非他命經口服投與後約90% 於96小時內自尿中
    排出，亦即安非他命經口服投與後如超過96小時內始自尿中
    排出且經檢驗具有甲基安非他命陽性反應，而為被告所坦承
    不諱，該檢驗報告仍得為認定被告施用第二級毒品安非他命
    事實之基礎。
  三經查，被告經警於97年3月30日下午5時許採尿送驗，呈嗎啡
    陽性反應，此有詮昕科技股份有限公司於97年4月8日濫用藥
    物尿液檢驗報告一紙在卷可稽，此外，尚有經扣案之海洛因
    1包（毛重0.20公克），經以聯勤204廠製造之毒品檢驗盒試
    劑初步檢驗結果呈嗎啡、海洛因（紅色）反應，有照片2 張
    在卷可參（見警卷頁12），核與被告之自白相符，堪以採信
    。又查，被告施用第二級毒品安非他命之時（97年3 月25日
    上午10時許）與經警採尿送驗之時（97年3月30日下午5時許
    ），雖已超過96小時，惟經詮昕科技股份有限公司檢驗仍具
    有甲基安非他命陽性反應，此有詮昕科技股份有限公司於97
    年4月8日濫用藥物尿液檢驗報告一紙在卷可稽，是依上開貳
    二之說明，被告之自白確實出於真實，可採為認定事實之基
    礎。揆諸前開說明，足認被告確有於97年3月30日上午8時許
    施用第一級毒品海洛因一次及於97年3 月25日上午10時許施
    用第二級毒品安非他命一次之事實，要可認定。
  四綜上所述，本案事證明確，被告之犯行堪以認定，應依法論
    科。
參、論罪科刑：
  一核被告所為，分別係犯毒品危害防制條例第10條第1 項之施
    用第一級毒品罪1次、同條例第10條第2項之施用第二級毒品
    罪1 次。又被告分別持有第一級毒品海洛因及第二級毒品安
    非他命並進而施用，其持有之低度行為應為施用之高度行為
    所吸收，不另論罪。又被告所犯施用第一級毒品罪1 次、施
    用第二級毒品罪1 次間，二次行為犯意個別，行為互殊，應
    分論併罰。
  二再查，被告有如犯罪事實欄一之前科紀錄，此有臺灣高等法
    院被告前案紀錄表1 份附卷足憑，故被告於受有期徒刑執行
    完畢後，5 年內故意再分別犯本件有期徒刑以上之罪，依刑
    法第47條第1項規定，均為累犯，各應依法加重其刑。
  三被告犯罪後在未被有偵查權之公務員或機關發覺前，即主動
    向臺南市警察局第二分局員警表示犯罪事實，並接受裁判，
    此有警詢筆錄一份在卷可按（見警卷第1 頁），被告乙○○
    行為合乎自首之要件，均爰依刑法第62條前段減輕其刑。被
    告同時具有累犯加重其刑及自首減輕其刑之情形，依法先加
    後減之。
  四茲審酌被告前曾因施用毒品經送強制戒治處分執行完畢後，
    猶仍不思戒絕毒癮、革除惡習，顯未能深切悔改並記取教訓
    ，惟念及被告施用毒品之犯行，在本質上乃屬自我戕害身心
    健康之行為，以及被告犯後尚知坦承犯行，態度良好等一切
    情狀，爰分別量處如主文所示之宣告刑，並定其應執行之刑
    ，以資懲戒。
  五沒收：
    查獲之海洛因係第一級毒品，不問屬於犯人與否，應沒收銷
    燬之，此毒品危害防制條例第2條第2項第1款、第18條第1項
    前段分別定有明文。查本件扣案之第一級毒品海洛因1 小包
    （毛重0.20公克），經警以聯勤204 廠製造之毒品檢驗盒試
    劑初步檢驗結果呈嗎啡、海洛因（紅色）反應，業如上述，
    ，故本件扣案之第一級毒品海洛因1小包（毛重0.20公克）
    應依前揭之規定，宣告沒收併銷燬之。
據上論斷，應依刑事訴訟法第273條之1第1項、第299條第1 項前
段，毒品危害防制條例第10條第1項、第2項、第18條第1 項前段
，刑法第11條前段、第47條第1項、第51條第5款、第62條前段，
判決如主文。
本案經檢察官甲○○到庭執行職務。
中    華    民    國    97    年    7    月     30    日
                  刑事第二庭    法  官  蘇義洲
以上正本證明與原本無異。
如不服本判決，應於本判決送達後10日內，向本院提出上訴書狀
，並應敘述具體理由。如未敘述上訴理由者，應於上訴期間屆滿
後20日內向本院補提理由書狀（均須按他造當事人之人數附繕本
）「切勿逕送上級法院」。
                                書記官  張宜柔
中    華    民    國    97    年    7    月    30    日
附錄法條
毒品危害防制條例第10條
施用第一級毒品者，處 6 月以上 5 年以下有期徒刑。
施用第二級毒品者，處 3 年以下有期徒刑。


司法院資訊處製作；財團法人民間司法改革基金會備份。
